【裁判字號】    99,交訴,44
【裁判日期】    990722
【裁判案由】    肇事逃逸罪等
【裁判全文】
臺灣臺中地方法院刑事判決              99年度交訴字第44號
公  訴  人  臺灣臺中地方法院檢察署檢察官
被      告  甲○○
上列被告因公共危險等案件，經檢察官提起公訴（98年度偵字第
25442號），被告於本院準備程序就被訴事實為有罪之陳述，經
本院合議庭裁定改行簡式審判程序審理，判決如下：
    主    文
甲○○過失傷害人，處有期徒刑參月；又駕駛動力交通工具肇事
，致人受傷而逃逸，累犯，處有期徒刑壹年；又過失傷害人，處
有期徒刑參月；又竊盜，累犯，處有期徒刑陸月。應執行有期徒
刑壹年拾月。
    犯罪事實
一、甲○○曾前因搶奪案件，經本院以92年易字第1002號判決判
    處應執行有期徒刑2年、刑後強制工作3年確定，並於94年4
    月20日因縮短刑期執行完畢。詎甲○○仍不知悔改，竟於：
(一)、甲○○於民國98年9月6日晚間6時許，無照駕駛車牌號碼898
    3-SJ號自用小客車附載陳冠廷、乙○○，自臺中縣豐原市往
    后里鄉行駛，因交通違規遭警追緝，乃以時速100公里至120
    公里速度沿后里鄉○○路由南往北方向疾駛，於98年9 月6
    日晚間7時14分許，行經該路與南村路口，應注意該路段速
    限為時速60公里，並應遵守圓形紅燈指示禁止通行，當時無
    不能注意之情事，竟疏未注意，以上開時速高速進入路口，
    適戊○○騎乘車牌號碼UAH-825號之輕型機車與蘇柏安騎乘
    車牌號碼CIQ-975號動型機車在前停等紅燈，甲○○駕車不
    慎撞及該2人之機車，致2人均人車倒地，戊○○因而受有頭
    部外傷併右側顱骨骨折及硬腦膜上出血、左小腿開放性傷口
    10公分、癲癇、呼吸衰竭、創傷性腦傷併右側偏癱及吞嚥困
    難；蘇柏安因而受有四肢多處擦挫傷（對蘇柏安所犯過失傷
    害部分，因撤回告訴，另為不起訴處分）。甲○○於上開肇
    事後，未停車處理，未對傷者予以必要之救護，反而萌生逃
    逸之犯意，於98年9月6日晚間7時16分許，駕車逃離現場。
(二)、甲○○行駛至后里鄉○○街○○路旁，乘客乙○○打開車門
    右腳踏地欲下車，甲○○竟加速往前行駛，致乙○○滾落地
    面受傷昏倒，受有頭部外傷併硬腦膜下出血及腦挫傷，甲○○竟不顧乙○○受傷情形，仍加速駛離（對乙○○所犯肇事
    逃逸罪嫌部分另分案調查）。
(三)、甲○○行駛至后里鄉○○街1號前，所駕駛之自用小客車爆
    胎無法行駛，乃與陳冠廷下車，甲○○為求逃逸，見后里鄉
    ○○街1號旁停放1輛腳踏車，竟意圖為自己不法之所有，於
    98年9月6日晚間7時20分許，竊取該腳踏車，並騎乘該腳踏
    車搭載陳冠廷離去。嗣經警循線查獲。
二、案經戊○○訴由臺中縣警察局大甲分局報請臺灣臺中地方法
    院檢察署檢察官偵查起訴。
    理    由
一、訊據被告甲○○對於上開犯罪事實均坦承不諱，核與陳冠廷
    、乙○○、蘇柏安分別於警詢、偵查中證述之情節及被害人
    戊○○之代理人丁○○、乙○○於本院審理時之陳述相符，
    並有現場照片、車輛損壞照片、道路交通事故現場圖及調查
    報告表、監視器錄影畫面、診斷證明書等可資佐證。是被告
    之自白核與事實相符，本件事證明確，其犯行洵堪認定。
二、核被告所為，係犯刑法第284條第1項前段之過失傷害、第18
    5條之4肇事逃逸、第320條第1項之竊盜等罪嫌。被告過失傷
    害被害人戊○○、駕駛動力交通工具肇事致人受傷而逃逸、
    過失傷害被害人乙○○及竊盜之犯行，犯意各別，行為互殊
    ，應予分論併罰。被告未領有駕駛執照，竟仍無照駕駛，因
    而致人受傷，所犯過失傷害罪部分，應依道路交通管理處罰
    條例第86條第1項之規定，加重其刑。又被告前因搶奪案件
    ，經本院以92年易字第1002號判決判處應執行有期徒刑2年
    、刑後強制工作3年確定，並於94年4月20日因縮短刑期執行
    完畢，有臺灣高等法院被告前案紀錄表、臺灣臺中地方法院
    檢察署刑案資料查註紀錄表等在卷可稽，其前受有期徒刑之
    執行完畢後，五年內故意再犯本件有期徒刑以上之肇事逃逸
    罪及竊盜罪，均為累犯，故關於肇事逃逸罪及竊盜罪部分，
    應依法加重其刑（過失傷害罪部分，不構成累犯）。爰審酌
    被告肇事後致告訴人受傷，竟未下車協助就醫，反駕車駛離
    ，及告訴人受傷之程度非輕，且被告迄未與告訴人達成和解
    ，以及被告犯後否認犯罪之態度等一切情狀，分別量處如主
    文所示之刑，同時定應執行之刑。
據上論斷，應依刑事訴訟法第273條之1第1項、第299條第1項前
段，第284條第1項前段、第185條之4、刑法第320條第1項、第47
條第1項、第51條第5款、道路交通管理處罰條例第86條第1項、
刑法施行法第1條之1第1項，判決如主文。
本案經檢察官丙○○到庭執行職務。
中    華    民    國    99    年    7     月    22    日
                  刑事第二庭    法  官 郭德進
如不服本判決，應於收受送達後10日內向本院提出上訴書狀（應
敘述具體理由並附繕本）。
上訴書狀如未敘述理由，應於上訴期間屆滿後20日內補提理由書
於本院。
                                書記官 陳惠玲
中    華    民    國    99    年    7     月    22    日
附錄論罪科刑法條：
刑法第284條第1項因過失傷害人者，處6月以下有期徒刑、拘役
或5百元以下罰金，致重傷者，處1年以下有期徒刑、拘役或5百
元以下罰金。
刑法第185條之4駕駛動力交通工具肇事，致人死傷而逃逸者，處
6月以上5年以下有期徒刑。
刑法第320條第1項意圖為自己或第三人不法之所有，而竊取他人
之動產者，為竊盜罪，處5年以下有期徒刑、拘役或5百元以下罰
金。

司法院資訊處製作；財團法人民間司法改革基金會備份。
